臺灣高等法院臺中分院民事判決　　　　　 96年度重上字第8號
上　訴　人　　己○○
　　　　　　　戊○○
上二人共同
訴訟代理人　　周啟同律師
被　上訴人　　丙○○
　　　　　　　乙○○
　　　　　　　庚○○
兼上一人特別
代理人及下一
人法定代理人　丁○○
被　上訴人　　甲○○
上列當事人間確認所有權不存在等事件，上訴人對於中華民國95
年11月6日臺灣臺中地方法院第一審判決（94年度重訴字第242號
），提起上訴，本院於96年10月23日言詞辯論終結，判決如下：
    主  文
上訴駁回。
第二審訴訟費用由上訴人負擔。
    事實及理由
壹、程序方面：
一、查被上訴人庚○○因老人失智症、慢性腎功能不全及雙膝退
    化性關節炎，致意識不清、行動不便且日常生活無法自理，
    於94年12月1日住入弘光科技大學附設老人醫院迄今，惟上
    訴人於94年5月25日起訴初始，被上訴人庚○○雖行動不便
    ，但意識清楚，知悉委任之內容，而親自委任其子丁○○為
    訴訟代理人，嗣後被上訴人庚○○之病情漸漸惡化至意識不
    清，需要看護長期住院照顧等情，業據被上訴人庚○○之子
    丁○○陳述在卷，並提出該院於95年1月25日出具之診斷證
    明書、及鑑定日期為95年2月9日之身心障礙手冊，暨95年3
    月9日核發之身心障礙手冊及95年2月9日施測之中山醫學大
    學附設醫院精神科（身心科）身心障礙鑑定資料各乙件為證
    （見原審卷第421-423頁、本院卷第49-54頁），依上開資料
    所示，被上訴人庚○○乃自94年12月1日入院治療，迄95年2
    月9日始經診斷為無法作判斷及解決問題，而在此之前，於
    94年5、6月間既未住院，亦無就診，故不能認有該情況，此
    並據弘光科技大學附設老人醫院以95年10月5日老醫標字第
    950073號函查明甚詳在卷可參（見原審卷第407頁），是於
    95年6月27日原審首次為言詞辯論時，由被上訴人丁○○所
    提出委其任訴訟代理人之委任狀（見原審卷第53頁，附於被
    上訴人94年6月15日答辯狀後，94年6月27日報到單之前）之
    委任行為時，被上訴人庚○○應仍具訴訟能力，而其委任為
    合法有效。上訴人仍片面指摘被上訴人庚○○當時已意識不
    清，該委任狀應係丁○○所偽造而無效云云，自非可取。且
    按所謂第一審之訴訟程序有重大瑕疵，而應將事件發回原法
    院者，以因維持審級制度認為必要者為限，本件被上訴人丁
    ○○乃庚○○之子，為其最親近之親屬，且與之利害與共，
    並於上訴後，由本院於96年6月7日裁定由其任庚○○之特別
    代理人在案，即使其當初之委任確有瑕疵，亦已補正，且無
    損其審級利益，是上訴人以其於原審之訴訟行為為無效，第
    一審之訴訟程序為不合法，認應予廢棄發回原法院重新審理
    ，並無理由，不應准許，先此敘明。
貳、實體方面：
一、上訴人主張：兩造祖先林阿田、林張阿香夫妻生前於52年8
    月20日，召集諸子（即訴外人林錦全、被上訴人庚○○、上
    訴人己○○、戊○○等四人），在林阿田之弟林圳岸見證下
    ，訂立財產分配契約書，由林圳岸撰寫，協議分配林阿田之
    財產，其中第一條將台中縣太平市○○路段第166地號等5筆
    土地（如附表1所示）以抽籤方式分配給諸子，各人分配所
    得之土地則如附表2所示。嗣後上開契約書所載財產陸續出
    售大半，迨55年6月7日林阿田去世，全體繼承人即林張阿香
    、上開四子及其女（即訴外人林足、林嫊娌、林月、林嫊萍
    、林嫊貞、林嫊珠、林嫊品等七人）在治喪期間，遵照契約
    書分割其遺產，將契約書第1條中僅剩之遺產(1)同段第166地
    號田面積931平方公尺、同段166之10地號4653平方公尺土地
    分配給庚○○，(2)同段166之12地號738平方公尺土地分配給
    己○○，(3)同段166之15地號583平方公尺土地（嗣於71年12
    月21日因逕為分割，增加地號166之29地號面積30平方公尺
    ，166之30地號87平方公尺、166之31地號51平方公尺）分配
    給戊○○。是依民法第759條、第1167條等規定，伊等已基
    於繼承及遺產分割而取得系爭166之12、之15號土地全部所
    有權。惟，65年6月24日辦理林阿田遺產繼承登記時，代書
    卻誤將系爭二筆土地登記為上開四子共有，應有部分各1/4
    ；林錦全於67年1月24日過世後，其上開誤被登記之應有部
    分至87年9月3日由其子即被上訴人丙○○、乙○○為繼承登
    記（即二人各1/8）；庚○○則於90年7月17日將其於系爭16
    6之12號土地誤被登記之應有部分1/4贈與並移轉登記予其孫
    即被上訴人甲○○取得，是被上訴人等所為上開繼承及贈與
    登記，顯然妨害伊等之所有權，伊等自得請求除去侵害。又
    繼承人因繼承而取得之權利，得行使除去妨害請求權，且無
    消滅時效規定之適用；況除庚○○外之其他被上訴人，係於
    87年、90年間始登記為所有權人，伊等對渠等之請求權並未
    超過時效等情，爰依民法第767條之規定，提起本件訴訟，
    求為命：(一)被上訴人甲○○、丙○○、乙○○應將坐落系爭
    166之12地號田738平方公尺土地，被上訴人甲○○持分1/4
    ，被上訴人丙○○、乙○○持分各1/8共有權之登記塗銷，
    並協同上訴人己○○向台中縣太平地政事務所申請就上開塗
    銷登記持分1/4及各1/8土地以繼承為原因登記為上訴人己○
    ○所有。(二)被上訴人庚○○、丙○○、乙○○應將坐落系爭
    166之15地號田415平方公尺、同段166之29地號田30平方公
    尺、同段166之30地號田87平方公尺、同段166之31地號田51
    平方公尺土地，被上訴人庚○○持分1/4，被上訴人丙○○
    、乙○○持分各1/8共有權之登記塗銷，並協同上訴人戊○
    ○向台中縣太平地政事務所申請就上開塗銷登記持分1/4及
    各1/8土地以繼承為原因登記為上訴人戊○○所有之判決。
二、被上訴人則以：(一)林阿田於去世前未出售之土地，係屬其遺
    產，其諸子既未訂任何財產分配契約，訴外人林錦全、被上
    訴人庚○○亦未放棄繼承，故伊等既為林阿田之繼承人，依
    法自有權繼承林阿田之遺產。65年間辦理產權登記時，係經
    全體同意簽章始可能登記完成，上訴人等斯時亦已繼承登記
    林阿田其他多項土地，惟因系爭土地在河床邊上無利用價值
    ，而放棄繼承系爭土地。(二)上訴人所提出訂立於52年8月30
    日之系爭財產分配契約書，因庚○○已痴呆，林錦全已死亡
    ，伊等均未看過，不能確知為以上各人所訂，即使有訂，因
    上訴人戊○○、親屬立會人均未用印，顯然未經全體當事人
    同意而無效。且上訴人於辦理繼承時放棄權利，故有上述繼
    承登記之情事，該項繼承登記絕非代書辦錯，否則上訴人豈
    有不即時提出異議之理。又苟系爭契約為真，但早於52年8
    月20日所訂，迄今已逾四十餘年，自65年間為繼承登記時起
    算，迄今亦已達30年之久，上訴人均未於法定時間內為異議
    ，其時效亦已消滅。且除上訴人外，本造所謂簽立者或已死
    亡，或已痴呆時，且因土地因河川整治、工商發達、利用價
    值提高，始回頭爭取放棄之土地所有權，實為不當。伊等合
    法繼承，應尊重現存秩序，維持社會交易安全等語，資為抗
    辯。
三、原審法院審理後，斟酌兩造之主張及攻擊防禦方法之結果，
    認上訴人之訴，為無理由，而為上訴人敗訴之判決，駁回上
    訴人在原審之訴。上訴人不服，提起上訴，聲明求為判決：
    (一)原判決廢棄；(二)被上訴人甲○○、丙○○、乙○○應將坐
    落台中縣太平市○○路段第166之12地號田面積738平方公尺
    土地，被上訴人甲○○持分1/4，被上訴人丙○○、乙○○
    持分各1/8共有權之登記塗銷，並協同上訴人己○○向台中
    縣太平地政事務所申請就上開塗銷登記持分1/4及各1/8土地
    以繼承為原因登記為上訴人己○○所有。(三)被上訴人庚○○
    、丙○○、乙○○應將坐落台中縣太平市○○路段第166之
    15地號田面積415平方公尺、同段第166之29地號田面積30平
    方公尺、同段第166之30地號田面積87平方公尺、同段第166
    之31地號田面積51平方公尺土地，被上訴人庚○○持分1/4
    ，被上訴人丙○○、乙○○持分各1/8共有權之登記塗銷，
    並協同上訴人戊○○向台中縣太平地政事務所申請就上開塗
    銷登記持分1/4及各1/8土地以繼承為原因登記為上訴人戊○
    ○所有。(四)第一、二審訴訟費用由被上訴人連帶負擔。被上
    訴人等均答辯聲明求為判決駁回上訴人之上訴。
四、兩造不爭執之事項：
  (一)上訴人己○○、戊○○、被上訴人庚○○、訴外人林錦全為
    訴外人林阿田之子，林阿田於55年6月7日去世。
  (二)林阿田所有系爭166之12地號土地，及同段第166之15地號土
    地，於65年6月24日土地登記簿上以繼承為原因移轉登記為
    上訴人己○○、戊○○、訴外人林錦全、被上訴人庚○○所
    有，應有部分各1/4。
  (三)被上訴人乙○○、丙○○為訴外人林錦全之子，林錦全於67
    年1月24日去逝，被上訴人丙○○、乙○○於67年12月23日
    就林錦全所有如附表3所示之7筆土地，辦理繼承登記，嗣於
    87年9月3日就系爭166之12、166之15號土地辦理繼承登記，
    應有部分各1/8。
  (四)被上訴人甲○○係被上訴人庚○○之孫，被上訴人庚○○於
    90年7月17日將系爭166之12號土地以贈與為原因移轉登記予
    被上訴人甲○○。
  (五)系爭166之15號土地於71年12月21日逕為分割為同段166之15
    、166之29、166之30、166之31號土地。
  (六)林阿田之遺產繼承登記係經其繼承人全體同意簽章辦理完成
    。
五、法院之判斷：
  (一)查上訴人己○○、戊○○、被上訴人庚○○、訴外人林錦全
    為訴外人林阿田之子，林阿田於55年6月7日去世，林阿田所
    有系爭166之12地號土地，及同段第166之15地號土地，於65
    年6月24日土地登記簿上以繼承為原因移轉登記為上訴人己
    ○○、戊○○、訴外人林錦全、被告庚○○所有，應有部分
    各1/4；被上訴人乙○○、丙○○為訴外人林錦全之子，林
    錦全於67年1月24日去逝，被上訴人丙○○、乙○○於67年
    12月23日就林錦全所有如附表3所示之7筆土地，辦理繼承登
    記，嗣於87年9月3日就系爭166之12、166之15號土地辦理繼
    承登記，應有部分各1/8；被上訴人甲○○係被告庚○○之
    孫，被上訴人庚○○於90年7月17日將系爭166之12號土地以
    贈與為原因移轉登記予被告甲○○；系爭166之15號土地嗣
    於71年12月21日逕為分割為同段166之15、166之29、166之
    30、166之31號土地等情，有土地登記簿謄本在卷可稽，且
    為兩造所不爭執，自堪信為真實。
  (二)兩造所爭執厥為林阿田死亡後，其繼承人是否為遺產之分割
    ，同意將系爭166之12地號土地分歸上訴人己○○所有，將
    系爭166之15號土地（嗣後分割為166之15、166之29、166之
    30、166之31地號土地）分歸上訴人戊○○所有？
  (1)上訴人主張52年8月20日林阿田生前與妻子林張阿香、兒子
    林錦全、庚○○、己○○、戊○○訂立之財產分配契約書約
    定，協議分割林阿田之財產，並訂立財產分配契約書，依財
    產分配契約書第1條之約定，林阿田將台中縣太平市○○路
    段第166地號等之5筆土地（如附表1所示）以抽籤方式分配
    給兒子林錦全、庚○○、己○○、戊○○，各人分配所得之
    土地如附表2所示，林阿田生前並未辦理土地所有權移轉登
    記，且財產分配契約書第1項所列之土地，大部分於林阿田
    生前已經出售，林阿田於55年6月7日死亡後，全體繼承人林
    張阿香、林足、林嫊娌、林月、林嫊萍、林嫊貞、林嫊珠、
    林嫊品、林錦全、被告庚○○、上訴人己○○、戊○○遵照
    財產分配契約書分配遺產，將剩餘之土地即同段166、166之
    10號土地分歸上訴人庚○○，系爭166之12地號土地分歸上
    訴人己○○，系爭166之15號土地分歸上訴人戊○○，惟65
    年6月24日辦理繼承登記時，誤將系爭166之12、166之15號
    土地登記為上訴人己○○、戊○○、訴外人林錦全、被上訴
    人庚○○所有，應有部分各1/4云云。
  (2)經查，被上訴人等均辯稱伊等未見過系爭分產契約書（即否
    認其真正），系爭契約書既未經全體當事人及立會之人簽章
    ，應未經全體當事人之同意等語，並否認系爭166之12、166
    之15地號土地經全體繼承人同意遺產分割給上訴人二人，則
    上訴人就其主張上開有利於己之事實，負舉證責任。上訴人
    雖提出73年5月16日庚○○與上訴人間之「土地合作建築房
    屋契約書」及60年4月23日庚○○與上訴人等對台中市稅捐
    稽徵處之乙紙申請書，以其上庚○○之印文用以證明系爭分
    配契約書上庚○○印文之真正，並舉證人即林阿田之女辛○
    ○○於原審及本院準備程序中到庭為證。惟證人辛○○○於
    原審及本院準備程序中到庭，均證稱其未看過系爭分配契約
    書，亦未聽過有分產契約書之事實（見本院卷第75頁反面）
    ，是系爭分產契約書是否真正，不無疑義。且系爭分配契約
    書上庚○○之印文筆跡部分均模糊不清，字跡僅遺紅色外框
    ，而與筆跡混成一團，筆跡（印紋）均看不清楚，此經本院
    受命法官當庭勘驗上訴人所提出之分配契約書原本甚詳，製
    有勘驗筆錄在卷可稽（見本院卷第115頁），且有上訴人所
    提出之影本乙件顯示庚○○之印文只見模糊一團之狀，而無
    印跡可循之情形（見本院卷第91頁），則以上開合建契約及
    申請書上庚○○之印文比對顯難認為相同，而無從依此認該
    分配契約書為真正。上訴人請求將之送請筆跡鑑定之專業機
    關為印文之鑑定，即無必要。況依上訴人解讀所提分配契約
    書之結果，乃分配土地如附表二之所示，即166之3地號土地
    全部分予林錦全，166之5地號土地部分各分配予林錦全、戊
    ○○、己○○三人，惟上訴人主張之166之12地號土地乃由
    166之5地號割出，166之15地號土地則自166-3地號割出（見
    原審卷第28頁、第31頁土地謄本所載），是依上訴人所主張
    之分配契約書所載，該166之12、166之15地號土地亦非全部
    分配予上訴人二人，上訴人迭次所述，亦不諱言將該166之
    12、166之15地號土地分配予上訴人二人，於林阿田去世後
    ，守喪期間，全體繼承人就林阿田未賣完之財產（遺產）再
    為協議分割之結果，則上開系爭分配契約書是否為真正，其
    上庚○○之印文是否與合建契約、申請書上之印文相同，自
    無再加探究及送鑑定之必要。而應再為探究者，厥為於守喪
    期間，全體繼承人是否有再協議分割（分配）林阿田遺產暨
    究如何協議分割繼承乙端。而證人林嫊珠於原審證稱：「林
    阿田死後遺產只有兒子分配，女兒沒有參與分配，由四個兒
    子對林阿田死後財產平均分配」，又稱「兄弟都有同意均分
    ，這樣才會公平，我只知道老大在爸爸生前有賣掉，老三、
    老四己○○、戊○○沒有賣」，嗣後又稱「老三、老四賣掉
    一部分，沒賣完剩下的分給老三、老四」、「沒聽到老大、
    老二同意剩下的給老三、老四去賣」等語（見95年2月6日言
    詞辯論筆錄），於本院準備程序中亦只能支吾其詞，籠統供
    稱林阿田死後，由男嗣兄弟再分配剩下之五、六筆遺產而已
    ，但究竟如何協議分割繼承，則無法具體陳述（見本院卷第
    75-76頁），雖經上訴人之訴訟代理人當場提示「兄弟分產
    有無包括系爭土地？」等語後，以猜測之語氣，始供稱：「
    應該是第三、第四的（即上訴人二人）」乙語（見本院卷第
    76頁），是均不足以證明林阿田死後，繼承人全體同意將系
    爭166之12、166之15地號土地全部分別分歸上訴人二人取得
    之事實。上訴人亦不諱言守喪期間之協議分割遺產並無製成
    書面供全體繼承人簽認，而辦理繼承登記之土地代書亦已死
    亡，無從自此取證。況65年所辦之繼承登記，乃將166之12
    及166之15地號土地均分予上訴人四兄弟，此適與證人辛○
    ○○在原審所證「林阿田死後…由四個兒子對林阿田死後財
    產平均分配」之旨相符，又如何強指代書代辦該二筆土地由
    其四人各四分之一均分為錯誤。苟均分為錯誤，於繼承登記
    完畢，取得土地所有權狀後，上訴人二人即可察覺該二筆土
    地非各屬其二人全部取得，何以未立即異議或尋代書理論，
    而一拖四十年，凡此皆悖於常情，而難令人信服，是自不可
    信。
  (3)上訴人又稱被上訴人庚○○於58年間以林阿田名義將166、
    166之10號土地出售給訴外人張棋璜，因林阿田已去世，上
    開土地因遺產分割由被上訴人庚○○取得，其他繼承人無權
    利及不願意當出賣人，訴外人張棋璜遂將全體繼承人列為被
    告起訴，訴訟期間除被上訴人庚○○出庭配合張棋璜之主張
    外，其餘全體繼承人均拒出庭，法院判決張棋璜勝訴，上開
    166、166之10號土地係由被上訴人庚○○個人出售，全部價
    金均由被上訴人庚○○個人取得，由此可證明林阿田去逝後
    ，被上訴人庚○○已因遺產分割取得166、166之10號土地，
    亦可證明上訴人己○○因遺產分割取得166之12號土地，上
    訴人戊○○因遺產分割取得166之15號土地云云，並提出土
    地登記簿謄本、台中縣稅捐稽徵處函影本為證。惟由土地登
    記簿謄本以觀，僅足以證明張棋璜於61年2月10日因判決買
    賣，自林阿田之全體繼承人取得166、166之10號土地所有權
    。至於166、166之10號土地之買賣價金是否由被上訴人庚○
    ○個人取得，或與張棋璜之訴訟為何人出庭，不出庭之原因
    為何，是否與166、166之10號土地分割給被上訴人庚○○有
    關等，均無法憑上開土地登記簿謄本得以證明。而台中縣稅
    捐稽徵處函係就被告庚○○申請166、166之10號土地遺產稅
    課稅證明而為回覆，亦無法證明繼承人如何分割遺產。益難
    逕認系爭土地即係分予上訴人二人，上訴人上開主張，無可
    採信。
  (4)上訴人復稱財產分配契約書訂立前，系爭166之12及166之15
    號（應指自166之15號分割出之166之29號土地）土地均出租
    他人，自財產分配契約書訂立之日起，系爭166之12、166之
    15號土地租金改由上訴人二人分別收取使用，一直到林阿田
    去逝後均不變，被上訴人等均未主張分取租金，後來耕地租
    約終止，90年3月3日由上訴人己○○、戊○○共同將系爭16
    6之12、166之15號（應為166之29號）土地全部使用範圍出
    租給陳炫睿，租金均由上訴人己○○、戊○○收取，迄今已
    有5年，被上訴人也未主張分取租金，且被上訴人均住在系
    爭土地附近，早已知道系爭土地出租，由上訴人收取租金，
    均未主張異議，從而證明上訴人因遺產分割取得系爭166之
    12及166之15號土地云云。惟查，自財產分配契約書訂立之
    日起，迄至耕地租約終止，系爭166之12、166之15號之土地
    租金是否由上訴人二人分別收取使用等情，上訴人並未舉證
    證明，尚無可採。又查，90年3月3日上訴人己○○、戊○○
    共同將系爭166之12號土地應有部分2/4出租給陳炫睿乙情，
    有土地租賃契約書附卷可稽，並經證人陳炫睿證述屬實，顯
    然上訴人己○○、戊○○僅就系爭166之12號土地登記於上
    訴人名下應有部分各1/4為出租及收取租金，並未對被上訴
    人所有系爭土地之應有部分為出租或收取租金，對被上訴人
    之土地權利不生影響，被上訴人並無異議之必要。上訴人以
    被上訴人未就土地出租表示異議，主張被上訴人承認上訴人
    己○○就系爭166之12號土地取得全部之權利，即非可採。
    況果如上訴人所主張土地租金為何人收取，即為所有權歸屬
    認定之依據，則系爭166之12號土地為上訴人二人收取，何
    以上訴人主張系爭166之12號土地為上訴人己○○所有，而
    非上訴人二人共有，上訴人之主張，洵無可採。
  (5)上訴人另稱被上訴人丙○○、乙○○於67年12月23日辦理被
    繼承人林錦全之遺產繼承登記時，就如附表3所示之7筆土地
    均辦理繼承登記，唯獨放棄辦理系爭166之12、166之15號土
    地繼承登記，直到87年9月3日才辦理系爭166之12、166之15
    號土地繼承登記，由此證明被上訴人丙○○、乙○○承認系
    爭166之12、166之15號土地為上訴人所有，因此放棄辦理繼
    承登記云云。惟查，不動產物權因繼承而取得，在未登記之
    前，業已取得不動產所有權，為民法第759條所明定。被上
    訴人丙○○、乙○○因繼承而取得系爭166之12、166之15號
    土地所有權，雖遲未辦理繼承登記受影響，惟其所取得之土
    地所有權及繼承登記之權利並不受影響。是以被上訴人丙○
    ○、乙○○遲未辦理土地繼承登記，難認係放棄繼承登記或
    承認他人取得權利，更遑論被上訴人丙○○、乙○○嗣後是
    否辦理繼承登記，與渠等被繼承人戊○○是否同意系爭土地
    遺產分割予上訴人，二者並無必然關聯。
  (6)證人林坤正於原審法院雖證稱：伊大伯父林錦全及二伯父庚
    ○○均曾對伊父親己○○表示，65年間坐落台中縣太平市○
    ○路段土地辦理錯誤，被上訴人乙○○也有說可以過戶回去
    等語，及證人辛○○○亦稱：老二說代書辦錯沒關係，以後
    要就會返還等語。惟查，林阿田之遺產繼承登記係經其繼承
    人全體同意簽章辦理完成，為兩造所不爭，難認有上訴人所
    稱代書辦理錯誤之情形。如確實為代書之辦理錯誤，且林錦
    全及庚○○同意返還登記錯誤之土地，則繼承人及時辦理土
    地之移轉登記，所需增值稅非多，何以拖延30年始終未為處
    理？被上訴人庚○○果如同意系爭土地係代書辦理登記錯誤
    ，以後要返還，何以竟於90年6月8日將系爭166之12號土地
    贈與移轉登記予被上訴人甲○○？是上開證人所述是否為林
    錦全、庚○○之真意，不無疑問，尚無法證明被上訴人庚○
    ○、訴外人林錦全於繼承或辦理繼承登記之初表示同意將系
    爭土地分歸上訴人取得。
六、綜上所述，林阿田所留遺產系爭166之12、166之15號土地，
    上訴人未能證明經繼承人全體同意依財產分配契約書分割由
    上訴人己○○、戊○○取得全部所有權。上訴人己○○主張
    其取得系爭166之12號土地所有權，及上訴人戊○○主張其
    取得系爭166之15號（包括自166之15分割出之166之29、166
    之30、166之31號）土地所有權，得依民法第767條規定行使
    所有權人之妨害除去請求權，請求塗銷被告就系爭土地之所
    有權登記，並協同向太平地政事務所申請就塗銷部分辦理繼
    承登記為上訴人所有，為無理由，應予駁回。原審因而為上
    訴人二人敗訴之判決，依法並無不合。上訴意旨仍執陳詞，
    指摘原判決為不當，求予廢棄改判，為無理由，應予駁回。
七、兩造其餘攻擊防禦方法及舉證，核與本件判決結果無影響，
    爰不再逐一加以審酌，附此敘明。
參、據上論結，本件上訴為無理由，依民事訴訟法第449條第1項
    、第78條、第85條第1項前段，判決如主文。
中　　華　　民　　國　　96　　年　　11　　月　　6 　　日
                  民事第三庭    審判長法　官  陳照德
                                      法　官  李平勳
                                      法　官  朱  樑
以上正本係照原本作成。
如對本判決上訴，須於收受判決送達後20日內向本院提出上訴書
狀，其未表明上訴理由者，應於提出上訴後20日內向本院提出上
訴理由書（須按他造人數附具繕本）。
上訴時應提出委任律師為訴訟代理人之委任狀。具有民事訴訟法
第466條之1第1項但書或第2項之情形為訴訟代理人者，另應附具
律師及格證書及釋明委任人與受任人有該條項所定關係之釋明文
書影本。
                                      書記官  陳妙瑋
中　　華　　民　　國　　96　　年　　11　　月　　7 　　日
                                                      Ｍ
┌──────────────────┐
│附表一：                            │
├───────┬──────────┤
│地    號      │面積（平方公尺）    │
├───────┼──────────┤
│166           │931                 │
├───────┼──────────┤
│166之3        │2,840               │
├───────┼──────────┤
│166之5        │9,149               │
├───────┼──────────┤
│166之6        │4,106               │
├───────┼──────────┤
│166之7        │5,312               │
└───────┴──────────┘
┌───────────────────────────────┐
│附表二：                                                      │
├───┬───────┬──────────┬────────┤
│取得人│取得地號      │取得面積（平方公尺）│共計（平方公尺）│
├───┼───────┼──────────┼────────┤
│林錦全│166之3        │2,840               │5,684           │
│      ├───────┼──────────┤                │
│      │166之5（部份）│2,844               │                │
├───┼───────┼──────────┼────────┤
│庚○○│166           │931                 │5,584           │
│      ├───────┼──────────┤                │
│      │166之7（部份）│4,653               │                │
├───┼───────┼──────────┼────────┤
│戊○○│166之5（部份）│916                 │5,680           │
│      ├───────┼──────────┤                │
│      │166之6（部份）│4,106               │                │
├───┼───────┼──────────┼────────┤
│      │166之7（部份）│659                 │                │
├───┼───────┼──────────┼────────┤
│己○○│166之5        │5,390               │5,390           │
└───┴───────┴──────────┴────────┘
┌────────────────────────────┐
│附表三：                                                │
├──┬────────────────┬────────┤
│編號│地段地號                        │面積（平方公尺）│
├──┼────────────────┼────────┤
│1.  │台中市○○段第23地號            │6,135           │
├──┼────────────────┼────────┤
│2.  │台中市○○段第26之1地號         │2,353           │
├──┼────────────────┼────────┤
│3.  │台中市○○段第26之2地號         │904             │
├──┼────────────────┼────────┤
│4.  │台中市○○段第26之3地號         │3,028           │
├──┼────────────────┼────────┤
│5.  │台中縣太平市○○段第281之5地號  │14,471          │
├──┼────────────────┼────────┤
│6.  │台中市○○段第23之2地號         │1,205           │
├──┼────────────────┼────────┤
│7.  │台中市○○段第24之4地號         │460             │
└──┴────────────────┴────────┘
